# 请教陈版：关于BT项目的问题

提问人：lu760314 时间：2012-02-13 11:45:05
请教陈版： 1 、一公司从事BT业务，根据营业税法的规定：营业税纳税义务发生时间为纳税人提供应税劳务、转让无形资产或者销售不动产并收讫营业收入款项或者取得索取营业收入款项凭据的当天。在该公司未收回款项并未获取营业收入款项凭据的当天，其纳税义务并未发生，在这种情况下，在会计上是否需要计提营业税？ 2 、公司从事BT项目建设，其完工进度的测定的问题：现有预算总成本、公司实际发生的成本、由监理公司测定的成本。在对完工进度测定时，是以公司实际发生的成本/预算总成本还是以监理测定的成本/预算总成本？在公司实际发生的成本小于监理成本时，是否可以以成本孰低来确定完工进度？

回答人：chenyiwei
1 、印象中BT没有全国统一的营业税税务规定，但有些地方有地方性的税务政策，建议到视野法规库搜索一下，也可搜索一下本论坛的税务版面。 2 、我理解，如果企业的会计基础工作较为可靠的，应当以公司实际发生的成本为基础计算完工进度，但如果该成本与监理核定的成本差异较大的，应关注差异原因，考虑企业自行计算的成本是否可能存在差错。